【裁判字號】    95,抗,511
【裁判日期】    951220
【裁判案由】    假扣押
【裁判全文】
臺灣高等法院臺中分院民事裁定           95年度抗字第511號
抗  告  人  甲○○
上列抗告人因與相對人台新國際商業銀行股份有限公司間假扣押
事件，對於中華民國95年7月5日臺灣彰化地方法院95年度裁全字
第3796號所為裁定提起抗告，本院裁定如下：
    主  文
抗告駁回。
抗告程序費用由抗告人負擔。
    理  由
一、抗告意旨略以：按本件民事裁定以抗告人為連帶保證人與事
    實不符，蓋抗告人自始至終並未被告知或要求作連帶保證人
    ，也確實未在該契約書簽名及從來沒親自簽名對保，故收受
    本件民事裁定深感震驚，相對人要求本人代為履行償還該借
    款，實屬荒唐至極。按本案乃抗告人之弟葉秋東向台新銀行
    辦理車貸（動產抵押契約書如附件）所致，經向其查詢後表
    示未同意本人任連帶保證人，顯見上開抗告人資料乃經第三
    人所偽簽，且只簽一個字之簽名更與抗告人習慣簽全名完全
    不符，此觀本抗告狀及另一附件本人之簽名樣式即可明證。
    另抗告人自民國73年退伍後即居住台北，平日並未居住在先
    前之戶籍地，申請戶籍等相關資料常須專程返彰化辦理深感
    不便，遂趁更換身分證之際，於今年06月12日一併將戶籍遷
    至現居地（台北縣新店市○○街3巷11號），本件民事裁定
    迄今仍未正式送達於抗告人，當然不生效力。抗告人請求台
    新銀行限期起訴，懇請准予撤銷假扣押，並沒收台新銀行之
    擔保金以賠償本人精神賠償及名譽之損失等語。
二、按債權人就金錢請求或得易為金錢請求之請求，欲保全強制
    執行聲請假扣押，如就債務人所應受之損害，已供法院所定
    之擔保者，法院即得予准許，民事訴訟法第522條第1項、第
    526條第2項定有明文。本件相對人主張對於抗告人有新台幣
    25萬5171元之本金借款債權及利息等迄未清償，並提出契約
    書影本為證，而聲請為假扣押。原裁定依首開規定，命供擔
    保後為假扣押，並無不合。雖抗告意旨雖執上揭理由，謂系
    爭契約書上抗告人之連帶保證人簽名係偽造，對抗告人不生
    效力云云；惟按假扣押係判決確定前所為保全強制執行之程
    序，債權人於請求假扣押之原因如已釋明，或就債務人所應
    受之損害已供法院所定之擔保者，即得為之。至於本案實體
    上之爭執，乃審判本案時始得解決之事項，非在保全程序中
    所可予以解決（最高法院50年度台抗字第158 號裁判意旨參
    照）。是抗告意旨以上開實體事項，指摘原裁定不當，求予
    廢棄，非有理由，其抗告應予駁回。
三、據上論結，本件抗告為無理由，依民事訴訟法第495條之1第
    1項、第449條第1項、第95條、第78條，裁定如主文。
中    華    民    國    95    年    12    月    20    日
                      民事第五庭審判長法  官  林陳松
                                      法  官  王重吉
                                      法  官  古金男
以上正本係照原本作成。
不得再抗告。
                                      書記官  詹錫朋
中    華    民    國    95    年    12    月    22    日
                                                      Ｈ


司法院資訊處製作；財團法人民間司法改革基金會備份。
